臺灣臺中地方法院民事裁定　　　　　　100年度司護字第103號
聲　請　人　臺中市政府
法定代理人　胡志強
受　安置人　B879　真實姓.
法定代理人　B879F 真實.
　　　　　　B879M 真實.
上列聲請人聲請保護安置事件，本院裁定如下：
    主    文
受安置人應交由臺中市政府安置於短期收容中心。
聲請程序費用由聲請人負擔。
    理  由
一、法官、檢察官、司法警察官、司法警察、聯合稽查小組或本
    條例第6條之任務編組查獲及救援從事性交易或有從事之虞
    之兒童或少年時，應立即通知主管機關指派專業人員陪同兒
    童或少年進行加害者之指認及必要之訊問，並於24小時內將
    該兒童或少年移送直轄市、縣（市）主管機關設置之緊急收
    容中心；直轄市、縣（市）主管機關所設之緊急收容中心應
    於安置起72小時內，提出報告，聲請法院裁定；法院受理前
    項報告時，除有兒童或少年顯無從事性交易或從事之虞者及
    有特殊事由致不宜安置於短期收容中心者外，應裁定將兒童
    或少年交付主管機關安置於短期收容中心，兒童及少年性交
    易防制條例第15條第1項、第16條分別定有明文。
二、本件聲請意旨略以：受安置人B879（為12歲以上未滿18歲之
    少年，依兒童及少年福利法第46條規定『不得揭露足以識別
    兒童及少年身分之資訊』，真實姓名年籍詳卷對照表）學業
    中輟，並以月薪新台幣（下同）2萬元之對價從事色情視訊
    妹工作，評估受安置人有從事性交易之虞，故依兒童及少年
    性交易防制條例第15條第1項之規定，於100年5月30日18時
    許將受安置人安置於緊急收容中心，經短期觀察結果，認受
    安置人有保護安置之必要，爰依同條例第16條第1項之規定
    向鈞院提出報告，聲請裁定准予安置於短期收容中心等語，
    並提出臺中市政府性交易防制個案緊急收容報告書、台中市
    政府社會局兒童及少年性交易防制陪同偵訊回報單、全戶戶
    籍資料、警察局調查筆錄等為證。
三、經查：聲請人主張之事實，業據其提出前開書證在卷可證，
    受安置人於警察局調查時亦坦承不諱，復有警察局調查筆錄
    附卷可稽，因受安置人與客人談話內容涉及情色，足認受安
    置人有從事性交易之虞。又本案經社工評估受安置人有從事
    性交易之虞，已依兒童及少年性交易防制條例第15條規定緊
    急安置受安置人，且提供受安置人必要之保護與觀察輔導。
    再者，受安置人經短期觀察輔導後，社工人員之評估內容略
    以：案主（即B879）自述因要幫助好朋友，所以才在成人網
    站從事視訊小姐工作；案父母（即B879F、B879M）關係不佳
    ，雖未離婚但目前呈現分居狀態，案主主要與案母同住，但
    因案母忙於工作，對案主的行為及交友狀況顯得有疏忽之狀
    況，又案主正值青少年階段，有自己的想法且渴望同儕的肯
    定，讓案主與同儕更親近，案主目前幾乎都住在案男友家，
    鮮少與案家人互動，案家無法提供適當之家庭功能；本案因
    案主不知道事情之是非及嚴重性而從事該工作，評估案主價
    值觀有些許偏差，另案主與案家人互動不多，家庭功能不彰
    ，為導正案主偏差行為，建議予以緊急收容安置等語，有前
    揭緊急收容報告書在卷可參。執此，本院綜上各情，認聲請
    人聲請裁定將受安置人安置於短期收容中心，為有理由，應
    予准許。
四、爰依兒童及少年性交易防制條例第16條、第5條及非訟事件
    法第21條第1項前段，裁定如主文。
中    華    民    國   100    年    6     月    1     日
                  家事法庭  司法事務官  蔡伊萍
以上正本係照原本作成。
如不服本件裁定，得於裁定書送達之翌日起10日內，以書狀敘述
理由，向本庭提起抗告。
中    華    民    國   100    年    6     月    2     日
                                書記官  曾惠雅